

# Verb stems

## Overview
* Reference to VGen 
* Auxiliaries
- NEG
- LEDE
* 2-syllabic: 2SYLL_ etc. (classified according to infinitive suffix)
* 3-syllabic
* 4-syllabic
* Unclassified: verbstems, 3v, 4v

## The lexica

### Twosyllabic

* 2SYLL_AASSAD - aassâđ ääss
- Inf:â%>đ K 
- Ind+Prs+Sg3:á^EA^CSH áásá, 
- Ind+Prs+Pl3:i^CSH%>h ääsih, rvow like Inf, 
- ConNeg:â^WG rvow like Inf, 
- Ind+Prt+Sg1:i^VBACK%>m aassim
* 2SYLL_MOONNAD - moonnâđ ma^RVnn
- Inf:â^VHIGH^RLEN%>đ (functions also for ääss)
- Ind+Prs+Sg3:á^CSH mana, 
- Ind+Prs+Pl3:e^CSH%>h maneh, rvow like Sg3 
- ConNeg:â^WG^VHIGH^RLEN rvow like Inf 
- Ind+Prt+Sg1:i^VHIGH^RLEN%>m moonnim
* 2SYLL_TOOLLAD - toollâđ, tuáll
- Inf:â^VBACK%>đ
- Ind+Prs+Sg3: tuálá, á^CSH
- Ind+Prs+Pl3:i^CSH%>h tuálih, rvow like Sg3 
- ConNeg:â^WG^VHIGH^RLEN rvow like Sg3 
- Prt+Sg1:i^VBACK^RLEN%>m toollim
* 2SYLL_TOOHAD - toohâđ, ta^RVh^RC
- Inf: = 2SYLL_MOONNAD
- Ind+Prs+Sg3:á^CSH taha, 
- Ind+Prs+Pl3:e^CSH%>h taheh, rvow like Sg3 
- Ind+Prt+Sg3:â^WG^VHIGH^RLEN%>i juuvâi
- ConNeg: rvow like Inf = 2SYLL_MOONNAD
- Ind+Prt+Sg1: toohim = 2SYLL_MOONNAD
* 2SYLL_VIISSAD - viiššâđ, vi^RVšš
- Inf:â^VHIGH^RLEN%>đ
- Ind+Prs+Sg3:á^CSH višá, 
- Ind+Prs+Pl3:e^CSH^RVSH%>h, rvow like Sg3 višeh
- ConNeg:â^WG^RLEN viišâ, rvow like Inf
- Ind+Prt+Sg1:i^RLEN%>m viiššim
* 2SYLL_KIESSAD - kiessâđ, kiess
- Inf:â%>đ 
- Ind+Prs+Sg3:á^EA^CSH kiäsá, 
- Ind+Prs+Pl3:i^CSH%>h kiesih
- ConNeg:â^WG rvow like Inf kiesâ
- Ind+Prt+Sg1:i%>m kiessim
* 2SYLL_VUOLLAD - vuollâđ, vuoll OBS: not Prs+Pl3 vowel like the others
- Inf:â%>đ
- Ind+Prs+Sg3:á^CSH^VHIGH vuálá, 
- Ind+Prs+Pl3:i^CSH%>h vyelih
- ConNeg:â^WG rvow like Inf vuolâ
- Ind+Prt+Sg1:i%>m vuollim
* 2SYLL_ETTAD ettâđ e^RVtt4
- Inf:â^VHIGH%>đ
- Ind+Prs+Sg3:á^CSH^VHIGH iätá
- Ind+Prs+Pl3:e^CSH%>h
- ConNeg:â^WG^VHIGH^RLEN
- Ind+Prt+Sg1:i%>m 
* 2SYLL_KALGAD kalgâđ
- Inf: 
- Ind+Prs+Sg3: kálgá
- Ind+Prs+Pl3: kälgih
- ConNeg: kaalgâ
- Ind+Prt+Sg1: kalgim
* 2SYLL_KAVNAD as ETTAD but with VBACK kavnâđ kä^RVvn
- Inf:
- Ind+Prs+Sg3: kávná
- Ind+Prs+Pl3: kävneh
- ConNeg: kaavnâ
- Ind+Prt+Sg1: kävnim
* 2SYLL_COGGAD kolgâđ ka^RVlg
- Inf: 
- Ind+Prs+Sg3: kalga
- Ind+Prs+Pl3: kalgeh
- ConNeg: koolgâ
- Ind+Prt+Sg1: kolgim
* 2SYLL_KULGAD kulgâđ ko^RVlg
- Inf:
- Ind+Prs+Sg3: kolgá
- Ind+Prs+Pl3: kolgeh
- ConNeg: kuulgâ
- Ind+Prt+Sg1: kulgim
* 2SYLL_OPPAD oppâđ uápp
- Inf:
- Ind+Prs+Sg3: uáppá
- Ind+Prs+Pl3: uáppih
- ConNeg: oopâ
- Ind+Prt+Sg1: oppim
* 2SYLL_SODDAD šoddâđ ša^RVdd
- Inf:
- Ind+Prs+Sg3: šadda
- Ind+Prs+Pl3: šaddeh
- ConNeg: šoodâ
- Ind+Prt+Sg1: šoddim
* 2SYLL_POHTED pohteđ:po5^RVht
- poovtám RLEN
- pohtá
- pohteh
- povte
* 2SYLL_PIHTED pihteđ pi^RVht
- pivtám
- pihtá
- pihteh
- pivte
* 2SYLL_KALVED kalveđ ka^RVlv 
- kalvam
- kalva
- kalveh
- kalve
* 2SYLL_JOTTEED
* 2SYLL_ID
* 2SYLL_EELLID: iälám iälá eelih ij ele
* 2SYLL_KASTID
* 2SYLL_CAALLID
- Ind+Prs+Sg1: čálám
- Ind+Prs+Sg3: čáálá
- Ind+Prs+Pl3: čäälih NB! čäällih?
* 2SYLL_PAACCID
- Ind+Prs+Sg1: páásám
- Ind+Prs+Sg3: páácá
- Ind+Prs+Pl3: pääcih NB! pääccih?
* 2SYLL_TIETTID
* 2SYLL_UADDID
* 2SYLL_VYEIJID
* 2SYLL_VYELGID like VYEIJID, but -i for reduced forms
* JUAVVID

* 2SYLL_OD
* 2SYLL_OOD
- Prt+Du1 njivvoim WG CLEN
* 2SYLL_ORROOD like 2SYLL_OOD, but different triggers here and there
- Prt+Du1 oroim WG

* 2SYLL_UD
- Inf: ruábbuđ
- Ind+Prs+Sg3: ruábbu
- Ind+Prs+Pl3: ruábbuh
- ConNeg: ruábu
- Ind+Prt+Sg1: ruábbum
* 2SYLL_KUARRUD long dipht => -o
- Inf: kuárruđ
- Ind+Prs+Sg3: kuáru
- Ind+Prs+Pl3: kuáruh
- ConNeg: kuáru, kuáro
- Ind+Prt+Sg1: koorrum
* 2SYLL_UAZZUD
- Inf: uážžuđ
- Ind+Prs+Sg3: uážžu
- Ind+Prs+Pl3: uážžuh
- ConNeg: uážu
- Ind+Prt+Sg1: ožžum

### Threesyllabic
* 3v (unclassified)
* 3_LEKKASID (no stem change)
* 3_CIELATTID (stem-final tt shortening) cielâttiđ: cielât Length change in stem: Consonant change only
* 3_VYEJETTID (2syll vow short in Inf, long in Sg3, 1st syll V lengthening) vyejettiđ vyejeet
* 3_PUTESTID (cns and vow lengthening) putestiđ: putteest Length change in stem: Short V in Inf (before V)
* 3_COKKIITTID (stem-final tt shortening + 2syll vow shortening cokkiittiđ cokkit. 
- difference in negation + Action Ess, Loc.. compared to 3_COKKIITTID) 
- Length change in stem: Long V in Inf (before C#).
* 3_KUIKETTID (stem-final tt shortening)	 
* 3_MERIDID (Long root vowel and root conconant in third singular)	 
* 3_ADELID
* 3_UTTID
* Sg3 suojâlA

### 4-syllabic
* 4v
* 4_ADELISTID
* 4_KAVNATTATTAD
* 4_TUHHID

### Contracted
* Contracted j-stems
- C_COKKAD (áj-contracted) 
- Ind Prs Pl3 čokkájeh
- C_PALLAD (aj-contracted) 
- C_TUHHID (ej-contracted) 
- C_RAMMUD (oj-contracted) 
* Contracted v-stems
- C_TABAHTUD (Sg3 -uvá)
- C_MERIDUD (Sg3 uvvoo)

### Unclassified verbs
* verbstem (no info)

## Auxiliaries

* ij+V+IV+Neg: NEG ;
* leđe+V+IV: LEDE ;

## VGenVerbs
* väzziđ:vä^RVzz 2SYLL_ID_IV ; vääzin
* jotteeđ:jo^RVt^RC 2SYLL_JOTTEED_IV ; YAML jođen

## Main verbs

Intransitive and transitive verbs are marked with sublexica ending in **_IV** orr **_TV**.
Sublexica without these endings are not yet classified for transitivity, and
end up *not* receiving *+IV* or *+TV* tags.

* * *

<small>This (part of) documentation was generated from [src/fst/morphology/stems/verbs.lexc](https://github.com/giellalt/lang-smn/blob/main/src/fst/morphology/stems/verbs.lexc)</small>
